【裁判字號】    99,消債更,2
【裁判日期】    990223
【裁判案由】    更生事件
【裁判全文】
臺灣臺中地方法院民事裁定             99年度消債更字第2號
    聲  請  人
    即  債務人  張詠晴
  1                          .
    代  理  人  國慶  律師
    相  對  人
    即  債權人  遠東國際商業銀行股份有限公司
                （原「友邦國際信用卡股份有限公司」）
    法定代理人  丁○○
    代  理  人  趙景武
    相  對  人
    即  債權人  國泰世華商業銀行股份有限公司
    法定代理人  丙○○
    代  理  人  許雅蘋
    相  對  人
    即  債權人  台北富邦商業銀行股份有限公司
    法定代理人  戊○○
    代  理  人  陳朝舜
    相  對  人
    即  債權人  聯邦商業銀行股份有限公司
    法定代理人  乙○○
    代  理  人  張義育
    相  對  人
    即  債權人  玉山商業銀行股份有限公司
    法定代理人  庚○○
    代  理  人  謝天時
    相  對  人
    即  債權人  台新國際商業銀行股份有限公司
    法定代理人  甲○○
    代  理  人  洪永鴻
    相  對  人
    即  債權人  中國信託商業銀行股份有限公司
    法定代理人  己○○○○
    代  理  人  鄭資華
    相  對  人
    即  債權人  內政部營建署
    法定代理人  壬○○
    代  理  人  辛○○
上列當事人間消費者債務清理事件，債務人聲請更生，本院裁定
如下：
    主    文
聲請人即債務人張詠晴自中華民國99年 2月23日16時起開始更生
程序。
    理    由
一、按債務人與金融機構協商成立者，不得聲請更生或清算，但
    因不可歸責於己之事由，致履行顯有重大困難者，不在此限
    ；本條例施行前，債務人依金融主管機關協調成立之中華民
    國銀行公會會員辦理消費金融案件無擔保債務協商機制與金
    融機構成立之協商，準用前項之規定，消費者債務清理條例
    第151條第5項、第 6項分別定有明文。又聲請更生或清算不
    合程式或不備其他要件者，法院應以裁定駁回之，但其情形
    可以補正者，法院應定期間先命補正，復為同條例第八條所
    明定。
二、查聲請人即債務人之財產及收入不足以清償債務，於消費者
    債務清理條例施行後，曾以書面向最大債權銀行「遠東國際
    商業銀行股份有限公司」，請求共同協商債務清償方案而不
    成立，業據提出前置協商不成立通知書附卷可稽，足堪採信
    。次查債務人現任職上上錄影帶店，每月薪資約為18,000元
    等情。從而，債務人主張無法清償債務等語，應堪採信。
三、然查，本件經依職權向各金融機關債權人函查債務人消費明
    細紀錄顯示，債務人消費內容多為服飾｛高鼎皮飾行、BIGI
    、山形服飾店、彩虹屋童裝、 A&D、晶品皮鞋店、ines精品
    服飾、笛威牛仔行、曼黛瑪璉、（G51）G2000｝、美容（佐
    登妮絲、十分之一美學指甲美型館、巨星、彭村梅專業美容
    ）、百貨（豐洋興業公司、崇光百貨、太百豐原店、新光三
    越百貨、衣蝶台中）、銀樓（元寶昌銀樓）、代償（93年 3
    月15日200,000元、94年4月27日70,000元、95年6月8日80,0
    00元）、信用貸款（93年泰有錢本金、97年購車貸款）、預
    借現金（93年7月170,000元、94年1月5日80,000元、94年12
    月21日60,000元、96年 8月28日60,000元、96年10月30,000
    元、96年12月24日120,000元、97年1月28日50,000元、97年
    3月31日40,000元、97年6月6日150,000元）、電信（台灣大
    哥大、聯強電信）、其他（美華泰進口精品生活館、晟翔生
    物科技興業公司13,000元、中購媒體科技19,680元、芝瑩專
    門店5,977元、2,722元 、太乙堂17,500元、4,500元、米婕
    爾國際公司50,005元、興奇網路購物、展里科技鐵馬店、馬
    來西亞科士威公司）等，而其每月消費額度時有逾越薪資總
    額之情事，此有債權人提出之消費帳明細及本院製作之消費
    明細表附卷可稽，如是上述消費性質非生活必要之支出，而
    係奢侈、浪費之性質。惟因債務人既因債務負擔沈重，本院
    仍准其更生。
四、又債務人之消費內容既如前述，核與消費者債務清理條例第
    134條第4款所稱：「浪費、賭博或其他投機行為，致財產顯
    然減少或負擔過重之債務」等不免責事由相當。再經本院訊
    問各該債權人亦表明反對債務人之更生聲請，未來本件更生
    程序，恐將因其更生方案無法獲致債權人會議通過或法院認
    可而宣告清算，徒增程序勞費，欠缺實益。惟，本院仍認應
    准債務人進入更生程序，提供其更生方案付諸表決之機會，
    爰裁定如主文。
中    華    民    國    99    年    2     月    23    日
                  民事庭法  官  顏世傑
上為正本係照原本作成
本件不得抗告
本裁定已於99年2月23日16時公告。
中    華    民    國    99    年    2     月    23    日
                        書記官  王嘉仁

司法院資訊處製作；財團法人民間司法改革基金會備份。
